【裁判字號】    97,消債更,1351
【裁判日期】    980424
【裁判案由】    更生事件
【裁判全文】
臺灣板橋地方法院民事裁定          97年度消債更字第1351號
聲  請  人  甲○○
代  理  人  余忠益律師
上列當事人聲請消費者債務清理事件，本院裁定如下：
    主  文
債務人甲○○自中華民國98年4月24日16時起開始更生程序。
本件得由司法事務官進行更生程序。
    理  由
一、按法院開始更生程序之裁定，應載明其年、月、日、時，並
    即時發生效力，消費者債務清理條例第45條第1 項定有明文
    。
二、本件聲請意旨略以：聲請人因有不能清償債務情事，民國（
    下同）95年間依「中華民國銀行公會會員辦理消費金融案件
    無擔保債務協商機制」，與最大債權銀行國泰世華商業銀行
    （下稱國泰世華銀行）達成分期還款協議，同意自95年7月
    起，分80期，利率12.88％，每月償還新台幣（下同）
    20,279 元。惟因聲請人每月收入僅19,000元，扣除每月依
    協商條件應清償之金額，無法維持最低基本生活，而當時得
    以支付協商還款金額，係因聲請人所任職之亦良有限公司有
    給予聲請人加班之機會，現因經濟不景氣，已無上開待遇，
    係有不可歸責於聲請人之事由，致履行顯有重大困難，爰向
    本院聲請更生等語。
三、經查，聲請人主張之上開事實，業據其提出財產及收入狀況
    說明書、債權人清冊、無擔保債務還款計劃表、財政部臺灣
    省北區國稅局95暨96年度綜合所得稅各類所得資料清單、員
    工在職證明書、聲請人依協商繳款紀錄、戶籍謄本、財團法
    人金融聯合徵信中心綜合信用報告為證。雖聲請人於消費者
    債務清理條例施行前，曾與各債權人就無擔保債權成立協商
    ，約定自95年7月起，分80期，利率12.88％，按月償還
    20,279 元，有協議書附卷可憑。惟本件聲請人95、96年度
    之收入總額分別為226,556元、226,496元，此有聲請人提出
    之上開國稅局綜合所得稅各類所得資料清單存卷足據，依協
    商結果每月應繳利率及金額即高達12.88％、20,279元，1年
    應繳納之金額即有243,348元，所餘顯不足以維持個人生活
    必要支出及扶養費用，其履行自有重大困難，聲請人主張因
    不可歸責於己之事由，致履行原協商條件有重大困難，應堪
    採信。此外，本件又查無聲請人有消費者債務清理條例第6
    條第3項、第8條或第46條各款所定駁回更生聲請之事由存在
    ，是本件更生聲請，應屬有據，爰裁定如主文。
四、至於聲請人於更生程序開始後，應另提出足以為債權人會議
    可決或經法院認為公允之更生方案以供採擇，俾免更生程序
    進行至依消費者債務清理條例第61條規定應行清算之程度，
    附此敘明。
中    華    民    國    98    年    4    月    24     日
                    民事第二庭    法  官  陳財旺
上為正本係照原本作成
本件不得抗告
本裁定已於98年4月24日16時公告。
中    華    民    國    98    年    4    月    24     日
                                  書記官  孫國慧


司法院資訊處製作；財團法人民間司法改革基金會備份。
